最　高　行　政　法　院　裁　定
　　　　　　　　　　　　　94年度裁字第00417號
上　訴　人　祥曉企業股份有限公司
代　表　人　乙○○
被 上訴 人　財政部臺灣省南區國稅局
代　表　人　甲○○
上列當事人間因營業稅事件，上訴人對於中華民國92年8月14日
高雄高等行政法院92年度訴字第383號判決，提起上訴，本院裁
定如下：
　　主  文
上訴駁回。
上訴審訴訟費用由上訴人負擔。
　　理  由
一、按對於高等行政法院判決之上訴，非以其違背法令為理由，
    不得為之，行政訴訟法第242條定有明文。依同法第243條第
    1項規定，判決不適用法規或適用不當者，為違背法令；判
    決有同法條第2項所列各款情形之一者，為當然違背法令。
    又提起上訴，應以上訴狀表明上訴理由並應添具關於上訴理
    由之必要證據，復為同法第244條第1項第4款及第2項所明定
    。是當事人提起上訴，如以原審判決有不適用法規或適用不
    當為理由時，其上訴狀應有具體之指摘，並揭示該法規之條
    項或其內容；如以原審判決有上開規定所列各款情形之當然
    違背法令為理由時，其上訴狀應揭示合於該款之事實。如上
    訴狀未依此項方法表明，或其所表明者，顯與上開法條規定
    之情形不相合時，即難認為已對原審判決之違背法令有具體
    之指摘，其上訴自難認為合法。
二、本件上訴意旨略以：台北市稅捐稽徵處刑事案件移送書無從
    認定上訴人未向台板公司及和鋅公司購買圓鐵材料，且被上
    訴人亦未查獲有資金回流予上訴人之情形，尚難憑此認定上
    訴人有取具非實際交易對象之憑證申報扣抵銷項稅額之事實
    。又原判決所依據之上訴人公司88年度期末存料、期末存貨
    、89年度期末存料、期末存貨等數據，並非僅係本件買賣標
    的-「盤元」之營業成本資料，蓋上訴人所從事交易之貨物
    ，除「盤元」外，尚含合金料、葡萄乾、麥果泥等物品，原
    判決依據摻雜有其餘貨物之數據，予以認定本件交易標的之
    「盤元」無需求量大增之情形，違背論理法則，且未就88年
    度各該月份之進貨資料予以比對，有判決理由不備之違誤。
    另依被上訴人於92年7月4日庭呈之資料，和鋅公司均有如期
    納稅，原處分有違最高行政法院89年度判字第2967號判決意
    旨，原判決就此自有適用法則不當之違誤云云。
三、查原判決以本件進貨，上訴人既無需增加貨源之動機及事實
    需要，並其訂貨、交貨之細節及付款流程又與常情不合，且
    上訴人所進系爭貨物亦非系爭發票開立者台板公司及和鋅公
    司登記之營業項目事項，因認系爭進貨，台板公司及和鋅公
    司並非上訴人之直接交易對象。並以上訴人所引最高行政法
    院89年度判字第2967號判決，其事實與本件不同，難以比附
    援引；及和鋅公司與台板公司係屬虛進虛銷之虛設行號，上
    訴人復未能提出真正之交易對象以供查核其有否支付進項稅
    額予實際銷貨之營業人及實際銷貨之營業人有否依法報繳營
    業稅，乃認上訴人有逃漏營業稅事實。業已詳敘其認定事實
    之理由及所憑證據，且原判決並非僅以上訴人無需求量增加
    之情形，為認定上訴人本件違章之唯一憑據，上訴理由狀所
    載內容，經核係就原審取捨證據、認定事實之職權行使，指
    摘其為不當，難認為對原判決之如何違背法令已有具體之指
    摘，依首揭說明，其上訴為不合法，應予駁回。
四、依行政訴訟法第249條第1項前段、第104條、民事訴訟法第
    95條、第78條，裁定如主文。
中    華    民    國    94    年    3     月    17    日
                  第五庭審判長法  官　趙　永　康
                              法  官　鄭　淑　貞
                              法  官　黃　淑　玲
                              法  官　侯　東　昇
                              法  官　林  文  舟
以  上  正  本  證  明  與  原  本  無  異
中    華    民    國    94    年    3    月    17     日
　　　　　　　　　　　　　　　書記官　阮　桂　芬
